臺灣高雄地方法院民事裁定
109年度消債更字第408號
聲  請  人  黃冠中（原名：黃朝凰、黃俊男）
0000000000000000

0000000000000000

0000000000000000

0000000000000000

代  理  人  王家鈺律師
上列當事人因消費者債務清理事件聲請更生，本院裁定如下：
    主  文
聲請人黃冠中（原名：黃朝凰、黃俊男）自中華民國一一○年二
月八日下午四時起開始更生程序。
命司法事務官進行本件更生程序。
    理  由
一、聲請意旨略以：伊無力清償債務，曾於民國109年9月2日向
    本院聲請調解債務清償方案，惟調解不成立。又伊未經法院
    裁定開始清算程序或宣告破產，爰聲請更生等語。
二、按債務人不能清償債務或有不能清償之虞者，得依本條例所
    定更生或清算程序，清理其債務。債務人無擔保或無優先權
    之本金及利息債務總額未逾新臺幣（下同）12,000,000元者
    ，於法院裁定開始清算程序或宣告破產前，得向法院聲請更
    生。法院開始更生程序之裁定，應載明其年、月、日、時，
    並即時發生效力。法院裁定開始更生或清算程序後，得命司
    法事務官進行更生或清算程序，必要時得選任律師、會計師
    或其他適當之自然人或法人一人為監督人或管理人。消費者
    債務清理條例（下稱消債條例）第3條、第42條第1項、第45
    條第1項及第16條第1項分別定有明文。
三、經查：
  ㈠聲請人前於109年9月2日向本院聲請調解債務清償方案，經本
    院109年度司消債調字第512號受理，於同年10月6日調解不
    成立，聲請人並於同日以言詞聲請更生等情，業經本院調閱
    上開調解卷宗核閱無訛，並有調解程序筆錄可參（見司消債
    調卷第123頁），依消費者債務清理條例施行細則第44條之3
    規定，聲請人於前置調解不成立後聲請更生，應屬合法。
  ㈡次查，聲請人於107年及108年度申報所得均為0元，名下有19
    92年三陽汽車1部，勞工保險於100年4月10日退保。又聲請
    人領有中華民國身心障礙證明（障礙等級為重度），據高雄
    市立凱旋醫院109年8月31日開立之診斷書所載：「(病名）
    鬱症，復發，重度伴有精神病特徵、廣泛性焦慮症、強迫症
    ；100年7月20日就醫，目前病況不穩定，暫無工作能力，應
    規律門診治療」；聲請人自陳無業，收入僅有社會局低收補
    助每月8,836元、租金補助每月3,200元及長子黃奕豪每月給
    付5,000元（用於繳納房租），109年6月領取行政院紓困補
    助10,000元等情，有財產及收入狀況說明書（司消債調卷第
    3頁）、財團法人金融聯合徵信中心前置協商專用債權人清
    冊（司消債調卷第6至7頁）、信用報告（司消債調卷第9至1
    2頁）、戶籍謄本（司消債調卷第13頁）、勞工保險被保險
    人投保資料表（司消債調卷第14頁）、財政部高雄國稅局10
    7年及108年度綜合所得稅各類所得資料清單及總歸戶財產查
    詢清單（司消債調卷第16至17頁、司消債調卷第20頁）、低
    收入戶證明書（司消債調卷第22頁）、高雄市立凱旋醫院診
    斷書（司消債調卷第23頁）、中華民國身心障礙證明（司消
    債調卷第24頁）、存摺（司消債調卷第28至39頁）、高雄市
    政府社會局社會福利資訊料查詢表（本案卷第11至14頁）、
    高雄市政府都市發展局函（本案卷第18至20頁）、債權人清
    冊（本案卷第23頁）、商業保險投保資料查詢結果表（本案
    卷第25頁）在卷可參。故本院審酌上情，認為核算聲請人目
    前償債能力之基礎以其領取之社會局補助、租金補助及長子
    給付扶養費合計每月17,036元為基準。
  ㈢關於聲請人個人日常必要支出部分，聲請人陳稱向胞妹黃玉
    英承租房屋與長子同住，每月房租5,000元由長子提供予聲
    請人、聲請人以現金給付胞妹，每月並領取租金補助3,200
    元，有房屋租賃契約書及高雄市政府都市發展局函在卷可稽
    （司消債調卷第25至27頁、本案卷第18至20頁、本案卷第18
    至20頁）。按債務人必要生活費用，以最近一年衛生福利部
    或直轄市政府所公告當地區每人每月最低生活費一點二倍定
    之，消債條例第64條之2第1項定有明文。本院參酌衛福部社
    會司所公告110年度高雄市最低生活費標準為13,341元。又
    該最低生活費用之標準，係照當地最近1年平均每人消費支
    出60％，依其基準之家庭收支調查報告調查表格式所示有關
    經常性支出之調查項目，其原即包括利息支出、食品、衣著
    、房租及水費、電費、醫療保健、交通、娛樂、教育等基本
    生活需求。本院認在聲請人並無特殊需求，應以此最低生活
    費之1.2倍即16,009元認係其個人必要生活費用。聲請人於
    調解程序陳稱個人每月生活平均支出為7,616元（見司消債
    調卷第125頁反面），低於本院計算之基準，尚屬合理。
  ㈣綜上所述，以聲請人現每月收入17,036元為其償債能力基準
    ，扣除個人必要生活費7,616元後，餘9,420元，而聲請人目
    前負債總額為3,918,392元（參司消債調卷第60頁以下，包
    含：第一銀行、華南銀行、臺灣企銀、台中銀行、新光銀行
    、聯邦銀行、永豐銀行、玉山銀行、台新銀行、中國信託銀
    行、高雄銀行、臺灣銀行、永旺信用卡公司、滙誠第一資產
    公司、滙誠第二資產公司、新加坡商艾星國際公司），以聲
    請人每月所餘按月攤還結果，需約35年（計算式：3,918,39
    2÷9,420÷12≒34.7）始能清償完畢，應認其已不能清償債務
    。此外，聲請人無擔保或無優先權之債務總額未逾12,000,0
    00元，且無消債條例第6條第3項、第8條或第46條各款所定
    駁回更生聲請之事由存在，則聲請人聲請更生為有理由，應
    予准許，爰命司法事務官進行本件更生程序。
四、依消債條例第11條第1項、第45條第1項，裁定如主文。
中　　華　　民　　國　　110 　年　　2 　　月　　8 　　日
                  民事庭　法　官　  賴寶合
以上正本係照原本作成。
本裁定不得抗告。
中　　華　　民　　國　　110 　年　　2 　　月　　8 　　日
                          書記官    胡美儀